最　高　行　政　法　院　裁　定　　　　　　　　　九十一年度裁字第一一四九號
　　抗　告　人　甲○○
右抗告人因與相對人彰化縣和美鎮公所間徵收補償事件，對於中華民國九十年八月二
十九日臺中高等行政法院九十年度訴字第六六二號裁定，提起抗告，本院裁定如左︰
　　主  文
抗告駁回。
抗告訴訟費用由抗告人負擔。
　　理  由
一、按抗告法院認抗告為不合法或無理由者，應為駁回抗告之裁定，行政訴訟法第二
    百七十二條準用民事訴訟法第四百九十二條第一項定有明文。
二、本件抗告人因其所有坐落和美鎮○○○段塗厝厝小段第六七五、六七五之一、六
    七五之二號土地前經交通部臺灣區國道新建工程局委託彰化縣政府徵收為東西向
    快速公路彰濱臺中線彰濱快官段工程用地，抗告人在上開土地上種有黑板樹等農
    林作物，不服相對人對農作物所為之查估價格，對相對人所為之下列函文不服：
    (一)中華民國（下同）八十九年一月十九日（八九）和鎮農字第一○七○號函、(二)
    八十九年六月十二日（八九）（函文誤載為「八十」）和鎮建字第八四七○號函
    及(三)八十九年五月二十二日和鎮農字第七八六八號函不服，聲明請求撤銷上開「
    行政處分」及彰化縣政府九十年一月十六日八十九年彰府法訴字第一五六三○四
    號訴願決定。而依抗告人八十九年八月三日之訴願書所載，其不服之原處分僅限
    於相對人八十九年六月十二日（八九）和鎮農字第七八六八號函，經查（八九）
    和鎮農字第七八六八號函發文日期應為八十九年五月二十二日，業經相對人提出
    該函影本附卷可稽，而彰化縣政府訴願卷內抗告人所提同一內容公文書亦載明發
    文日期為八十九年五月二十二日，抗告人之訴願書記載有誤。抗告人隨即於同年
    月二十九日以「陳議書」向相對人及彰化縣政府表示不服，相對人嗣以八十九年
    （八九）八四七○號函復抗告人，其所陳事項業已以八十九年五月二十二日和鎮
    農字第七八六八號函復在案。查系爭東西向快速公路彰濱臺中線彰濱快官段工程
    用地之徵收公告連同其地價及地上物之補償費清冊等，業據彰化縣政府以八十八
    年五月六日八八彰府地權字第八六一○五號公告，上開資料均置放和美鎮公所任
    供閱覽，公告期間自八十八年五月十一日起至同年六月十日止，有該公告影本附
    卷可考。相對人雖受彰化縣政府之命辦理查估作業，惟最後仍須報由彰化縣政府
    核定，由其與土地徵收一併公告。農作物補償費之有權決定機關應為彰化縣政府
    ，關於徵收土地地上農作物補償之數額，如有不服，應向該縣政府提出異議始為
    正辦。抗告人不服地上農作物所作查估之價額，認相對人所為之三件函文為行政
    處分，請求撤銷。惟查上開函文均係為答復抗告人之陳情書，而就系爭公告徵收
    土地上之農林作物，相對人會同彰化縣政府查估價格所為之說明，核其性質為觀
    念通知，並不對外發生決定農林作物補償費數額之法律上效果，即難謂其具行政
    處分性質，不得對之提起撤銷訴訟。另查，其請求撤銷之(一)八十九年一月十九日
    （八九）和鎮農字第一○七○號函及(二)八十九年六月十二日（八九）和鎮建字第
    八四七○號函均未經過合法之訴願程序，亦難認為合法。訴願決定駁回抗告人之
    訴願，理由雖未盡相同，惟結論並無二致，仍應予維持。因認抗告人之訴為不備
    訴訟要件，顯非合法，裁定予以駁回，核無不合。抗告意旨指摘原裁定不當，請
    求廢棄，難認有理由，應予駁回。
三、依行政訴訟法第二百七十二條、第一百零四條、民事訴訟法第四百九十二條第一
    項、第九十五條、第七十八條，裁定如主文。
中　　華　　民　　國　　九十一　　　年　　　十　　　　月　　十七　　　　日
                    最 高 行 政 法 院  第 三 庭
                                審 判 長 法  官　　　吳  錦  龍
                                         法  官      鄭  淑  貞
                                         法  官　　　林　家　惠
                                         法  官　　　劉　鑫　楨
                                         法  官　　　吳　明　鴻
右  正  本  證  明  與  原  本  無  異
　　　　　　　　　　　　　　　　　　　　 法院書記官　莊　俊　亨
中　　華　　民　　國　　九十一　　　年　　　十　　　　月　　　十七　　　日
